【裁判字號】    99,易,1851
【裁判日期】    991029
【裁判案由】    恐嚇等
【裁判全文】
臺灣高雄地方法院刑事判決              99年度易字第1851號
公  訴  人  臺灣高雄地方法院檢察署檢察官
被      告  乙○○
上列被告因恐嚇等案件，經檢察官提起公訴（99年度偵字第1421
9 號），嗣因被告於準備程序就被訴事實為有罪陳述，經本院告
知簡式審判程序意旨並聽取公訴人及被告之意見後，本院裁定依
簡式審判程序審理，判決如下：
    主  文
乙○○共同犯恐嚇危害安全罪，處拘役伍拾日，如易科罰金，以
新臺幣壹仟元折算壹日。
    事  實
一、乙○○因受涂建祥之託，與年籍姓名不詳自稱「阿華」之成
    年男子（下稱「阿華」）於民國98年11月27日下午2 時許，
    一同前往甲○○所經營位於高雄縣鳳山市○○路334 號之「
    克拉克檳榔攤」質問甲○○關於甲○○之母鄭凌華欠債還款
    及該檳榔攤經營事宜，因不滿甲○○不願處理其母欠債之態
    度，乙○○竟與「阿華」共同基於恐嚇危害安全與公然侮辱
    之犯意聯絡，在不特定人得以共見共聞之上開檳榔攤，接續
    向甲○○恫嚇稱：「等下叫囝仔把你拖出去打喔我跟你講。
    」、「要聽砲仔聲嗎？啊？要聽砲仔聲沒？」、「騎摩托車
    後照鏡要裝著，從今天開始後照鏡要裝著，你再裝傻，後照
    鏡要裝著。」、「要聽砲仔聲沒？」等語，使甲○○心生畏
    懼，足生危害於甲○○生命、身體安全，並接續向甲○○辱
    罵：「恁娘雞麥！」、「幹你祖母！狗兒子！幹！」、「你
    是像到您父親沒有懶叭是嗎？」、「幹恁祖母！」等語，足
    以眨損甲○○之社會名譽地位。
二、案經甲○○訴由高雄縣政府警察局鳳山分局報請臺灣高雄地
    方法院檢察署檢察官偵查起訴。
    理  由
一、本件被告乙○○所犯係死刑、無期徒刑、最輕本刑為3 年以
    上有期徒刑以外之罪，其於審判程序中就被訴事實為有罪之
    陳述，由本院告知簡式審判程序之旨，並聽取公訴人及被告
    之意見後，經本院依刑事訴訟法第273 條之1 第1 項之規定
    ，裁定進行簡式審判程序。又本件卷內之物證、書證等證據
    ，依同法第273 條之2 規定，不受第159 條第1 項關於傳聞
    法則規定之限制，依法均有證據能力，合先敘明。
二、上揭犯罪事實，業據被告乙○○於本院審理時坦承不諱，核
    與證人即告訴人甲○○、證人即案發在場人鄭羽洋、證人涂
    建祥於警詢、偵訊時所證情節相符（見偵卷第6 頁至第11頁
    、第25頁至第28頁），且有臺灣高雄地方法院檢察署檢察事
    務官於99年6 月7 日勘查告訴人所提供之現場監視錄影光碟
    之報告1 份在卷可稽（見偵卷第40頁至第44頁）。是本件被
    告之自白已有相當之證據資料予以補強，且與事實相符，應
    堪為認定事實之依據。從而，本案事證明確，被告犯行堪予
    認定。
三、又查被告與「阿華」向告訴人恫稱：「等下叫囝仔把你拖出
    去打喔我跟你講。」、「要聽砲仔聲嗎？啊？要聽砲仔聲沒
    ？」、「騎摩托車後照鏡要裝著，從今天開始後照鏡要裝著
    ，你再裝傻，後照鏡要裝著。」、「要聽砲仔聲沒？」等語
    ，乃以告訴人之生命、身體作為要脅之對象，以一般人立於
    告訴人之處境，通常均會因生命遭受他人要脅，而心生畏懼
    ，是核被告此部分所為，係犯刑法第305 條之恐嚇危害安全
    罪；又被告與阿華在公眾得出入之上揭檳榔攤，以「恁娘雞
    麥！」、「幹你祖母！狗兒子！幹！」、「你是像到您父親
    沒有懶叭是嗎？」、「幹恁祖母！」等語辱罵告訴人，核該
    部分所為，係犯刑法第309 條第1 項之公然侮辱罪。又被告
    與「阿華」之上揭言語，均係基於恐嚇危害安全或公然侮辱
    之目的而同時所為之數個舉動，因其侵害之法益同一，且數
    行為係在密切接近之時間、地點實施，各行為之獨立性極為
    薄弱，依一般社會健全觀念，在時間差距上，難以強行分開
    ，在刑法評價上，應視為數個舉動之接續施行，均應屬接續
    犯，為包括之一罪。又就本件犯行，被告與「阿華」間，有
    犯意聯絡及行為分擔，應為共同正犯。另被告在上揭檳榔攤
    外，除以粗鄙言語辱罵告訴人，同時出言恐嚇告訴人，乃一
    個行為同時觸犯恐嚇危害安全與公然侮辱二罪，為想像競合
    犯，應依刑法第55條之規定，從一重之恐嚇危害安全罪論處
    。另查本件糾紛之發生係肇因於告訴人之母鄭凌華因合會對
    涂建祥負有債務，被告乃受涂建祥所託至上揭檳榔攤要求清
    償債務等節，業經證人即告訴人於警詢時、證人涂建祥於偵
    訊時證陳在卷（見偵卷第8 頁反面、第28頁），並有上揭合
    會相關資料1 份附卷可參（見偵卷第15頁、第16頁），則本
    件糾紛之發生，被害人一方顯亦非無可歸責之處。爰審酌被
    告為成年人，對於任何糾紛之解決，應本諸理性、和平之手
    段與態度為之，竟僅因不滿告訴人處理其母債務之態度，即
    公然以上揭粗鄙言語辱罵告訴人，並以上開言詞恐嚇告訴人
    ，致告訴人心生畏懼，行為實有不當，且尚未獲得告訴人之
    原諒，本應嚴懲，惟念其事後於本院審理時能坦承犯行，態
    度尚佳，且被害人一方就本件糾紛之發生，亦有可責之處，
    如前所述，暨其犯罪之動機、目的、手段、對社會所生危害
    等一切情狀，量處如主文所示之刑，併考量其學歷、職業（
    見本院卷第24頁、第25頁），諭知易科罰金之折算標準。
據上論斷，應依刑事訴訟法第273 條之1 第1 項、第299 條第1
項前段，刑法第305 條、第309 條第1 項、第28條、第55條、第
41條第1 項前段，刑法施行法第1 條之1 ，判決如主文。
本案經檢察官張媛舒到庭執行職務。
中    華    民    國    99    年    10    月    29    日
                        刑事第十三庭  法  官  王參和
以上正本證明與原本無異。
如不服本判決應於收受送達後10日內向本院提出上訴書狀，並應
敘述具體理由；如未敘述上訴理由者，應於上訴期間屆滿後20日
內向本院補提理由書（均須按他造當事人之人數附繕本）「切勿
逕送上級法院」。
中    華    民    國    99    年    10    月    29    日
                                      書記官  葉祝君
附錄本判決論罪科刑法條：
刑法第305條
以加害生命、身體、自由、名譽、財產之事，恐嚇他人致生危害
於安全者，處2年以下有期徒刑、拘役或3百元以下罰金。
刑法第309條
公然侮辱人者，處拘役或 3 百元以下罰金。
以強暴犯前項之罪者，處1年以下有期徒刑、拘役或5百元以下罰

司法院資訊處製作；財團法人民間司法改革基金會備份。
